【裁判字號】    89,台上,4876
【裁判日期】    890817
【裁判案由】    違反槍砲彈藥刀械管制條例等
【裁判全文】
最高法院刑事判決                              八十九年度台上字第四八七六號
    上訴人  台灣高等法院台中分院檢察署檢察官
    被  告  甲○○
右上訴人因被告違反槍砲彈藥刀械管制條例等案件，不服台灣高等法院台中分院中華
民國八十七年五月十四日第二審判決（八十七年度上訴字第二二○號，起訴案號：台
灣彰化地方法院檢察署八十五年度偵字第九八七○號），提起上訴，本院判決如左：
    主  文
原判決關於違反槍砲彈藥刀械管制條例部分撤銷，發回台灣高等法院台中分院。
其他上訴駁回。
    理  由
一發回部分：
本件原判決以公訴意旨略稱：被告甲○○與謝惠仁（通緝中）共同意圖為自己不法之
所有，於民國八十四年十一月二十七日先由謝惠仁教唆手下二人持槍槍擊陳諸讚位於
彰化縣芳苑鄉○○村○○路三十六之一號住處，使其畏懼後再由甲○○出面連絡，取
得新台幣三百萬元之支票後，轉交與不知情之謝惠仁之妻王淑瑋，嗣於八十五年十二
月二十六日在彰化縣芳苑鄉頂村南新巷二號為警查獲，因認被告甲○○涉有刑法第
三百四十六條第一項之恐嚇取財罪，槍砲彈藥刀械管制條例第七條第四項之持有槍砲
罪嫌云云。原審審理結果，認不能證明被告犯罪，因而維持第一審諭知無罪之判決，
駁回檢察官在第二審之上訴，固非無見。惟按證據雖已調查而其內容尚未明瞭者，即
與未經調查無異，如遽行判決，仍屬應於審判期日調查之證據未予調查，其判決當然
違背法令。查本件被告甲○○與謝惠仁共謀於八十四年十一月二十七日派二名男子持
槍射擊被害人陳諸讚住處，再串通恐嚇取得三百萬元乙節，業經被害人陳諸讚於警訊
中，指述甚詳，且證人Ａ３亦稱：「該槍擊案發生後一個多月（月１０日）左右，甲
○○有打電話約我朋友陳諸讚在……，然後打電話給謝惠仁，……謝惠仁本來要新台
幣五百萬元，因我朋友陳諸讚沒有那麼多錢，副主席（即被告）後來答應以新台幣三
百萬元交付，於是我朋友陳諸讚即當場開了兩張二林農會的支票，分別為一百五十萬
元，交給副主席甲○○轉交給謝惠仁……」（見警訊卷第三十五頁背面起），如果不
虛，被告是否僅居於主動幫忙之地位，饒有研求之餘地，原判決對此不利於被告之證
言，何以不採，未於判決內記其理由，亦有理由不備之違誤，上訴意旨，執以指摘
原判決此部分判決不當，非無理由，應認有發回更審之原因。至恐嚇取財三百萬元部
分，檢察官認與槍砲彈藥刀械管制條例二罪間有牽連關係，應併予發回，附此明。
二駁回部分：
按刑事訴訟法第三百七十六條所列各罪之案件，經第二審判決者，不得上訴於第三審
法院，查本件被告所犯如原判決附表一二所示恐嚇取財部分及原判決附表四、五所示
妨害他人行使權利部分，檢察官係依刑法第三百四十六條、第三百零四條提起公訴，
查該條等均屬刑事訴訟法第三百七十六條第一項第一款第六款之案件，依首開說明，
既經第二審判決，自不得上訴於第三審法院，上訴人竟復提起上訴，顯為法所不許，
應予駁回。
據上論結，應依刑事訴訟法第三百九十五條前段、第三百九十七條、第四百零一條，
判決如主文。
中      華      民      國    八十九    年      八      月     十七     日
                              最高法院刑事第二庭
                                  審判長法官  莊  來  成
                                        法官  呂  潮  澤
                                        法官  謝  俊  雄
                                        法官  白  文  漳
                                        法官  蘇  振  堂
      右正本證明與原本無異
                                              書  記  官
中      華      民      國    八十九    年      八      月    二十四    日


司法院資訊處製作；財團法人民間司法改革基金會備份。
